# 求助陈版，有关盈余公积计提口径

提问人：xiao712 时间：2021-01-21 10:13:00
陈版好：
突然有个疑问，企业计提盈余公积按照准则要求是弥补亏损后的利润作为基数计提，这个弥补亏损中的“亏损”是指财务报表口径，未分配利润为负，还是税务口径的可弥补亏损？
目前遇到的问题：企业财务报表未分配利润为正，当期净利润为正，但是企业税务口径仍存在可弥补亏损金额。这种情况下，是否需要按照账面净利润计提盈余公积？

回答人：chenyiwei
企业财务报表未分配利润为正，当期净利润为正，则按照账面净利润计提盈余公积，与税务亏损（应纳税所得额负数）无关。